【裁判字號】    97,審訴,120
【裁判日期】    970324
【裁判案由】    毒品危害防制條例
【裁判全文】
臺灣高雄地方法院刑事判決             97年度審訴字第120號
公  訴  人  臺灣高雄地方法院檢察署檢察官
被      告  甲○○
上列被告因違反毒品危害防制條例案件，經檢察官提起公訴（97
年度毒偵字第210 號），嗣因被告就被訴事實為有罪陳述，經本
院告知簡式審判程序意旨，並聽取公訴人及被告之意見後，本院
合議庭裁定由受命法官獨任依簡式審判程序審理，判決如下：
    主  文
甲○○施用第一級毒品，處有期徒刑柒月。扣案第一級毒品海洛
因壹包（檢驗前淨重零點零捌柒公克、檢驗後淨重零點零柒柒公
克）與殘留第一級毒品海洛因之注射針筒壹支均沒收銷燬之。
    事  實
一、甲○○前因施用毒品案件，經本院93年度毒聲字第2100號裁
    定送觀察、勒戒後，認有繼續施用毒品傾向，遂以93年度毒
    聲字第2479號裁定令入戒治處所施以強制戒治，於民國94年
    7 月14日執行完畢釋放，另由台灣高雄地方法院檢察署檢察
    官以94年度戒毒偵字第418 號為不起訴處分確定。詎其猶不
    知悛悔，復基於施用第一級毒品海洛因之犯意，於前開強制
    戒治執行完畢釋放後5 年內，於96年11月14日中午某時許，
    在高雄縣九曲堂某不詳地點，以將海洛因摻水後、再以針筒
    注射之方式，非法施用第一級毒品海洛因1 次。嗣於同日12
    時20分許，在高雄縣大樹鄉○○路164 之1 號前遭警盤檢查
    獲，並徵得其同意後採尿送驗，進而查悉上情，另扣得甲○
    ○所有之第一級毒品海洛因1 包（檢驗前淨重0.087 公克、
    檢驗後淨重0.077 公克）及殘留第一級毒品海洛因之注射針
    筒1 支。
二、案經高雄縣政府警察局仁武分局報請台灣高雄地方法院檢察
    署檢察官偵查起訴。
    理  由
一、本件被告甲○○係違反毒品危害防制條例第10條第1 項施用
    第一級毒品罪，其法定刑為死刑、無期徒刑、最輕本刑為3
    年以上有期徒刑以外之罪，於準備程序進行中被告就被訴事
    實為有罪陳述，由受命法官告知簡式審判程序要旨並聽取其
    與公訴人之意見，經被告同意適用簡式審判程序後，本院亦
    認無不得或不宜改依簡式審判程序進行之處，爰依刑事訴訟
    法第273 條之1 第1 項、第284 條之1 規定，本院合議庭裁
    定由受命法官獨任進行簡式審判程序，合先敘明。
二、上揭事實，業有尿液採證檢驗對照表及台灣檢驗科技股份有
    限公司96年12月12日濫用藥物尿液檢驗報告各1 件在卷可稽
    ，另扣得被告所有之第一級毒品海洛因1 包與使用過之注射
    針筒1 支可資佐證。又上開毒品送請鑑定結果確含有第一級
    毒品海洛因成分（檢驗前淨重0.087 公克、檢驗後淨重0.07
    7 公克），有卷附高雄市立凱旋醫院濫用藥物成品檢驗鑑定
    書1 份可佐；至扣案注射針筒1 支經本院送請台灣高雄醫學
    大學附設中和紀念醫院加以鑑驗，呈現第一級毒品海洛因陽
    性反應，亦有該院0000-000號檢驗報告在卷可查，復據被告
    於本院審理中坦認上情不諱，足徵被告之自白核與事實相符
    ，堪予採信。另查，被告前因施用毒品案件，經本院裁定送
    觀察、勒戒後，認有繼續施用毒品傾向，遂號裁定令入戒治
    處所施以強制戒治，於94年7 月14日執行完畢釋放，另由台
    灣高雄地方法院檢察署檢察官以94年度戒毒偵字第41 8號為
    不起訴處分確定等情，有台灣高等法院被告前案紀錄表1 份
    附卷可參，足認被告確於前開強制戒治執行完畢釋放後，5
    年內更犯毒品危害防制條例第10條第1 項之施用第一級毒品
    罪。職是，本件事證明確，被告前揭犯行洵堪認定，應依法
    論科。
三、查海洛因係毒品危害防制條例第2 條第2 項第1 款所定第一
    級毒品，依法不得持有、施用及販賣。核被告甲○○所為，
    係違反毒品危害防制條例第10條第1 項施用第一級毒品罪。
    其施用第一級毒品海洛因前、後分別持有海洛因之低度行為
    ，應為施用之高度行為所吸收，均不另論罪。爰審酌被告前
    因施用毒品案件，經施以觀察勒戒及強制戒治後，竟再為本
    件施用毒品犯行，足見其惡習已深，且戒絕毒癮之意志不堅
    ，未能體悟施用毒品對自己、家人造成之傷害及社會之負擔
    ，自屬可議；惟念其犯後態度良好，並能坦承犯行及施用毒
    品本質上係屬戕害自身健康之行為，尚未直接危害他人，反
    社會性程度應屬較低等一切情狀，量處如主文所示之刑，以
    資懲儆。此外，扣案第一級毒品海洛因1 包（檢驗前淨重0.
    087 公克、檢驗後淨重0.077 公克）係查獲之毒品，且該包
    裝袋與其內毒品業已無法析離；又使用過之注射針筒1 支亦
    與其內殘餘毒品同屬無法析離，應將之同視為第一級毒品無
    訛，從而上開物品不問屬於犯人與否，均應依毒品危害防制
    條例第18條第1 項前段規定沒收銷燬之。
據上論斷，應依刑事訴訟法第273 條之1 第1 項、第299 條第1
項前段，毒品危害防制條例第10條第1 項、第18條第1 項前段，
判決如主文。
中    華    民    國    97    年    3     月    24    日
                  刑事第七庭  法  官 陳明呈
以上正本證明與原本無異。
如不服本判決應於收受本判決後10日內向本院提出上訴書狀，並
應敘述具體理由，如未敘述上訴理由者，應於上訴期間屆滿後20
日內補提理由書狀於本院（均須按他造當事人之人數附繕本）「
切勿逕送上級法院」。
中    華    民    國    97    年    3     月    25    日
                              書記官 林明忠
附錄本判決論罪科刑之法條：
毒品危害防制條例第10條
施用第一級毒品者，處6 月以上5 年以下有期徒刑。
施用第二級毒品者，處3 年以下有期徒刑。


司法院資訊處製作；財團法人民間司法改革基金會備份。
